ACORDAO-COMPLETO-2583468

ACÓRDÃO DE RELAÇÃO

ACÓRDÃO DE RELAÇÃO 2695/2023 ATA 8/2023 - PRIMEIRA CÂMARA

Acórdão 2695/2023-TCU-Primeira Câmara
VISTO e relacionado este processo de tomada de contas especial instaurada pela Financiadora de Estudos e Projetos (Finep) , em desfavor de Albrecht Equipamentos Industriais Ltda., de Waldir Albrecht e de Valdomiro Jose Campana, em razão da não comprovação da regular aplicação dos recursos do Fundo Nacional de Desenvolvimento Científico e Tecnológico, repassados pela União por meio do contrato de subvenção econômica 03.10.0563.00, firmado entre a Finep e Albrecht Equipamentos Industriais Ltda., e que tinha por objeto o projeto "Bruthus SLF móvel para esgoto sanitário".
Considerando a edição da Resolução-TCU 344, de 11 de outubro de 2022, que regulamenta, no âmbito do Tribunal de Contas da União, a prescrição para o exercício das pretensões punitiva e de ressarcimento;
considerando que, nos termos dessa norma, " (...) incide a prescrição intercorrente se o processo ficar paralisado por mais de três anos, pendente de julgamento ou despacho, sem prejuízo da responsabilidade funcional decorrente da paralisação, se for o caso" (art. 8º) ;
considerando que o exame efetuado pela Unidade de Auditoria Especializada em Tomada de Contas Especial - AudTCE confirma a ocorrência dessa espécie prescricional, tendo o processo ficado paralisado por mais de três anos na fase interna, entre o Parecer de Análise da Prestação de Contas AFC/DPC/CPC2/Finep, de 4/4/2017 (peça 54) e o Edital de Notificação 1/2021 DPCT, de 21/1/2021 (peça 59) , para os responsáveis Waldir Albrecht e Valdomiro José Campana, e entre a notificação de devolução dos recursos feita por meio da Carta Finep 10550, de 18/11/2017 (peça 58) e a Proposta de TCE 2/2021, de 26/1/2021 (peça 63) , para a responsável Albrecht Equipamentos Industriais Ltda.;
considerando que o primeiro marco interruptivo da prescrição quinquenal ocorreu em 4/4/2017; 
considerando os pareceres uniformes emitidos nos autos (peças 116-119) ;
ACORDAM os Ministros do Tribunal de Contas da União, reunidos em sessão da Primeira Câmara, com fundamento nos arts. 1º, caput e § 1º, da Lei 9.873/1999, 8º e 11 da Resolução/TCU 344/2022 e 143, inciso V, alínea "a", do Regimento Interno, em: (i) reconhecer a ocorrência da prescrição da pretensão punitiva e de ressarcimento e arquivar o processo; (ii) encaminhar cópia desta deliberação à Financiadora de Estudos e Projetos e aos responsáveis, na forma sugerida pela unidade técnica.
1. Processo TC-Processo 040.459/2021-7 (TOMADA DE CONTAS ESPECIAL) 
	1.1. Responsáveis: Albrecht Equipamentos Industriais Ltda (79.897.849/0001-60) ; Valdomiro Jose Campana (XXX.341.759-XX) ; Waldir Albrecht (XXX.297.019-XX) .
	1.2. Unidade: Financiadora de Estudos e Projetos.
	1.3. Relator: Ministro Jorge Oliveira.
	1.4. Representante do Ministério Público: Subprocurador-Geral Paulo Soares Bugarin.
	1.5. Unidade Técnica: Unidade de Auditoria Especializada em Tomada de Contas Especial (AudTCE) .
	1.6. Representação legal: não há.
	1.7. Determinações/Recomendações/Orientações: não há.

Primeira Câmara

Financiadora de Estudos e Projetos.

Albrecht Equipamentos Industriais Ltda (79.897.849/0001-60); Valdomiro Jose Campana (XXX.341.759-XX); Waldir Albrecht (XXX.297.019-XX).

JORGE OLIVEIRA

não há.

TOMADA DE CONTAS ESPECIAL (TCE)

Unidade de Auditoria Especializada em Tomada de Contas Especial (AudTCE).